臺灣新竹地方法院民事裁定  
111年度重訴字第150號
原      告  李有元  

被      告  祭祀公業吳金吉

法定代理人  吳宗堯  
上列當事人間債務人異議之訴事件，本院裁定如下：
    主  文
原告之訴駁回。
訴訟費用由原告負擔。
    理  由
一、原告主張略以：被告執本院105年度重訴字第32號民事判決
    、臺灣高等法院106年度重上字第699號民事判決及最高法院
    109年度台上字第1209號民事裁定為執行名義（下稱系爭執
    行名義），向本院聲請強制執行拆除原告所有、坐落新竹縣
    ○○鄉○○段000地號土地（下稱系爭土地）上如本院105年度重
    訴字第32號判決附圖所示編號A面積237.64平方公尺之建物
    ，並將該部分土地返還被告，現由本院109年度司執字第243
    94號拆屋還地強制執行程序（下稱系爭執行程序）受理在案
    。惟臺北高等行政法院108年度訴字第151號課予義務之訴訟
    （下稱系爭行政訴訟），原告已獲勝訴判決確定，該事件之
    被告即新湖地政事務所，自應依該判決對原告完成系爭土地
    之登記，且該判決已確認原告對新湖地政事務所，有作成所
    請求行政處分之訴訟上權利，則原告依系爭行政訴訟課予義
    務訴訟勝訴確定判決，已致被告所持系爭執行名義之實體上
    請求權，嗣後歸於消滅。且原告先前已向本院提出債務人異
    議之訴，雖經本院110年度重訴字第21號駁回原告之訴，原
    告不服，提起上訴，業經臺灣高等法院110年度重上字第210
    號判決將本院第一審判決予以廢棄，原告已獲勝訴判決。是
    以被告所執系爭執行名義，其實體上請求權既已消滅，被告
    即不得再對原告為系爭執行程序。爰依強制執行法第14條第
    1項之規定，提起本件債務人異議之訴，請求判決被告不得
    以系爭執行名義對原告為強制執行等語。
二、按當事人不得就已起訴之事件，於訴訟繫屬中，更行起訴。
    又原告之訴，有下列各款情形之一者，法院應以裁定駁回之
     …：…七、當事人就已繫屬於不同審判權法院之事件更行起
    訴、起訴違背第二百五十三條、第二百六十三條第二項之規
    定，或其訴訟標的為確定判決效力所及者，民事訴訟法第25
    3條、第249條第1項第7款分別定有明文。又前後兩訴是否同
    一事件，應依㈠前後兩訴之當事人是否相同；㈡前後兩訴之訴
    訟標的是否相同；㈢前後兩訴之聲明，是否相同、相反或可
    以代用等三個因素決定之（最高法院73年度台抗字第518號
    裁判要旨參照）。
三、查原告前於110年1月28日，已以與上開所述其在本件訴訟所
    為主張相同之原因事實、理由、請求權基礎，向本院對被告
    提起債務人異議之訴事件，並請求將系爭執行程序撤銷，經
    本院於110年2月19日以110年度重訴字第21號判決駁回原告
    之訴，原告不服提起上訴，嗣經臺灣高等法院於110年6月9
    日以110年度重上字第210號判決「原判決廢棄，發回臺灣新
    竹地方法院」，現仍繫屬中（即本院110年度重訴更一字第3
    號，下稱前案訴訟）等情，業經本院依職權調閱系爭前案訴
    訟全卷卷宗查核無訛。原告再於111年8月15日對被告提起本
    件訴訟，當事人、訴訟標的及訴之聲明均相同，顯為同一事
    件而屬重覆起訴。是原告於前案訴訟繫屬中更行提起本件訴
    訟，已違反一事不再理之原則，依上開規定，本件原告所提
    之訴難認為合法，應予裁定駁回。　　　　
四、依民事訴訟法第249條第1項第7款，第95條，第78條，裁定
    如主文。　　
中　　華　　民　　國　　111 　年　　9 　　月　　6 　　日
                  民事第二庭　　　法　官　鄭政宗
以上正本係照原本作成。
如不服本裁定，應於裁定送達後10日內，以書狀向本院提出抗告
，並繳納抗告費新臺幣1,000元。
中　　華　　民　　國　　111 　年　　9 　　月　　6 　　日
                                　書記官　黃志微